th: คุณลักษณะกล่องใส่เครื่องเขียน: ตัวแบ่งช่องแบบปรับได้; มีช่องเก็บของในตัว; ที่จับสำหรับพกพา; กระเป๋าแบบใส; มีแผ่นกั้น; ลิ้นชัก; ช่องเก็บของหลายช่อง; ช่องใส่; อื่นๆ
pt-BR: Características do organizador de mesa: Divisórias ajustáveis; Compartimentos integrados; Alça de transporte; Bolsos transparentes; Divisórias; Gavetas; Vários compartimentos; Orifícios; Outro
zh-CN: 桌面文具盘特点: 可调隔板; 内置隔层; 提把; 透明袋; 圆规; 抽屉; 多个隔层; 插槽; 其他
nb: Pultorganiseringsfunksjoner: Regulerbare skillevegger; Innebygde rom; Bærehåndtak; Gjennomsiktige lommer; Skillevegger; Skuffer; Flere rom; Spor; Annet
fr: Caractéristiques de l’organisateur de bureau: Séparateurs réglables; Compartiments intégrés; Poignée de transport; Pochettes transparentes; Intercalaires; Tiroirs; Plusieurs compartiments; Fentes; Autre
cs: Vlastnosti organizátoru: Nastavitelné přepážky; Vestavěné přihrádky; Rukojeť na přenášení; Průhledné kapsy; Odpichovací kružítka; Zásuvky; Více přihrádek; Sloty; Jiné
nl: Kenmerken bureau-organizer: Verstelbare verdelers; Ingebouwde compartimenten; Handvat; Transparante hoesjes; Tussenschotten; Lades; Meerdere vakken; Ingangen; Andere
es: Características del organizador de escritorio: Divisores regulables; Compartimentos incorporados; Asa de transporte; Bolsillos transparentes; Divisores; Cajones; Múltiples compartimentos; Ranuras; Otros
sl-SI: Lastnosti namiznega organizatorja: Nastavljive pregrade; Vgrajeni predelki; Ročaj za prenašanje; Prozorni žepi; Razdelilniki; Predali; Več predelkov; Reže; Drugo
hu: Asztali rendszerező jellemzői: Állítható elválasztók; Beépített rekeszek; Hordozófogantyú; Átlátszó zsebek; Elválasztók; Fiókok; Több rekesz; Tárolóhelyek; Egyéb
it: Funzionalità dell'organizzatore da scrivania: Divisori regolabili; Scomparti incorporati; Maniglia per il trasporto; Buste trasparenti; Divisori; Cassetti; Scomparti multipli; Alloggiamenti; Altro
hr-HR: Značajke stolnog organizatora: Podesivi razdjelnici; Ugrađeni pretinci; Ručka za nošenje; Prozirni džepovi; Pregrade; Ladice; Više pretinaca; Utori; Ostalo
vi: Tính năng sắp xếp bàn làm việc: Điều chỉnh được vách chia; Có ngăn trong; Tay cầm để xách; Túi trong suốt; Vách chia; Ngăn kéo; Nhiều ngăn; Khe; Khác
pl: Charakterystyka organizera na biurko: Regulowane przegrody; Wbudowane przegrody; Uchwyt do przenoszenia; Kieszenie przezroczyste; Rozdzielacze; Szuflady; Wiele przegródek; Przedziały; Inne
el: Χαρακτηριστικά επιτραπέζιου οργανωτή γραφείου: Ρυθμιζόμενα διαχωριστικά; Ενσωματωμένες θήκες; Λαβή μεταφοράς; Άδειες τσέπες; Διαχωριστικά; Συρτάρια; Πολλαπλές θήκες; Θυρίδες; Άλλο
fi: Pöytäjärjestäjän ominaisuudet: Säädettävät jakajat; Sisäänrakennetut lokerot; Kantokahva; Läpinäkyvät taskut; Mittaharpit; Laatikot; Useita osastoja; Aukot; Muu
zh-TW: 辦公桌收納盒功能: 隔板可調; 內建隔間; 提手; 透明口袋; 兩腳規; 抽屜; 多隔層; 狹槽; 其他
sv: Detaljer för skrivbordsorganiserare: Justerbara avdelare; Inbyggda fack; Bärhandtag; Tydliga fickor; Avdelare; Lådor; Flera fack; Slots; Övrigt
da: Funktioner for brevbakker: Justerbare opdelere; Indbyggede rum; Bærehåndtag; Klare lommer; Inddelere; Skuffer; Flere rum; Porte; Andet
pt-PT: Características de agenda de secretária: Divisórias ajustáveis; Compartimentos integrados; Alça de transporte; Bolsos transparentes; Divisórias; Gavetas; Vários compartimentos; Ranhuras; Outro
ru: Характеристики органайзера для рабочего стола: Регулируемые разделители; Встроенные отсеки; Ручка для переноски; Прозрачные карманы; Разделители; Ящики; Несколько отделений; Слоты; Другое
ko: 데스크 오거나이저 기능: 조절식 칸막이; 내장 수납공간; 휴대용 손잡이; 클리어 포켓; 칸막이; 서랍; 여러 구획; 슬롯; 기타
en: Desk organizer features: Adjustable dividers; Built-in compartments; Carrying handle; Clear pockets; Dividers; Drawers; Multiple compartments; Slots; Other
ro-RO: Caracteristici organizator de birou: Separatoare reglabile; Compartimente integrate; Mâner de transport; Buzunare transparente; Separatoare; Sertare; Compartimente multiple; Fante; Altele
sk-SK: Vlastnosti stolového organizéra: Nastaviteľné rozdeľovače; Vstavané priehradky; Rukoväť na prenášanie; Priehľadné vrecká; Rozdeľovače; Zásuvky; Viaceré priehradky; Sloty; Iné
bg-BG: Функции на органайзер за бюро: Регулируеми разделители; Вградени отделения; Дръжка за носене; Прозрачни джобове; Разделители; Чекмеджета; Множество отделения; Слотове; Други
de: Eigenschaften des Schreibtisch-Organizers: Verstellbare Trennwände; Eingebaute Fächer; Tragegriff; Klarsichttaschen; Teiler; Schubladen; Mehrere Fächer; Slots; Sonstiges
tr: Masa düzenleyici özellikleri: Ayarlanabilir bölücüler; Dahili bölmeler; Taşıma kolu; Şeffaf cepler; Pergeller; Çekmeceler; Çoklu bölmeler; Yuvalar; Diğer
lt-LT: Darbastalio stovo ypatybės: Reguliuojami skirtukai; Įmontuoti skyreliai; Rankena; Skaidrios kišenėlės; Skirtukai; Stalčiai; Keli skyriai; Angos; Kita
ja: デスクオーガナイザの機能: 調節可能な仕切り; コンパートメント内蔵; キャリーハンドル; クリアポケット; 仕切り; 引き出し; 複数のコンパートメント; スロット; その他